---
title: "Lab 2 - Parte 2"
output: html_document
---

```{r setup, include=FALSE}
knitr::opts_chunk$set(echo = TRUE)
library(GGally)
library(ggplot2)
```
## Apresentação dos dados

Nesse laboratório utilizamos dados referentes aos alunos que já concluíram o curso de Ciência da Computação - UFCG. Nele se encontram, de cada aluno, todas as médias finais obtidas em cada disciplina (5-10), assim como o coeficiente de rendimento acadêmico (cra, ~4-10).

Queremos realizar análises de regressão utilizando as disciplinas dos dois primeiros períodos e cra na tentativa de responder a seguinte pergunta:

  ***O desempenho dos alunos nos dois primeiros períodos consegue explicar, em algum grau, seus desempenhos no curso como um todo?***

Para isso, contruiremos dois modelos de regressão, um para com disciplinas do primeiro período e outro com disciplinas do segundo. Ao longo desse documento iremos responder perguntas a respeito dos modelos e realizar comparações entre eles. Logo abaixo um breve resumo de como de distribuem as variáveis quando relacionas e seus respectivos coeficientes de correlação.


```{r, warning=FALSE, fig.width=22, fig.height=18}
graduados = read.csv("graduados_disciplinas.csv")

graduados = graduados[, c("Cálculo.Diferencial.e.Integral.I",  "Álgebra.Vetorial.e.Geometria.Analítica", "Leitura.e.Produção.de.Textos", "Programação.I", "Laboratório.de.Programação.I", "Introdução.à.Computação", "Cálculo.Diferencial.e.Integral.II", "Matemática.Discreta", "Programação.II", "Laboratório.de.Programação.II", "Teoria.dos.Grafos", "Fundamentos.de.Física.Clássica", "cra")]

graduados1 = graduados[, c("matricula", "Cálculo.Diferencial.e.Integral.I",  "Álgebra.Vetorial.e.Geometria.Analítica", "Leitura.e.Produção.de.Textos", "Programação.I", "Laboratório.de.Programação.I", "Introdução.à.Computação", "cra")]

graduados2 = graduados[, c("matricula", "Cálculo.Diferencial.e.Integral.II", "Matemática.Discreta", "Programação.II", "Laboratório.de.Programação.II", "Teoria.dos.Grafos", "Fundamentos.de.Física.Clássica", "cra")]

ggpairs(graduados1[,2:8], upper = list(continuous = wrap("cor", size = 10)))
ggpairs(graduados2[,2:8], upper = list(continuous = wrap("cor", size = 10))) 
```
```{r, fig.width=18, fig.height=10}
# ggcorr(graduados1[, 2:8], geom = "circle", nbreaks = 5)
# ggcorr(graduados1[, 2:8], nbreaks = 5,  label = TRUE, label_size = 3, label_round = 2, label_alpha = TRUE)

```
### Um modelo de regressão múltipla com todas as variáveis é plausível para explicar a variação em y? Em que grau?
```{r}
graduados1 = na.omit(graduados1)
graduados2 = na.omit(graduados2)

rl1 = lm(graduados$cra ~ graduados$Cálculo.Diferencial.e.Integral.I + graduados$Álgebra.Vetorial.e.Geometria.Analítica + graduados$Leitura.e.Produção.de.Textos + graduados$Programação.I + graduados$Laboratório.de.Programação.I + graduados$Introdução.à.Computação)

rl2 = lm(graduados$cra ~ graduados$Cálculo.Diferencial.e.Integral.II + graduados$Matemática.Discreta + graduados$Programação.II + graduados$Laboratório.de.Programação.II + graduados$Teoria.dos.Grafos + graduados$Fundamentos.de.Física.Clássica)

rl3 = lm(cra ~ ., data = graduados)


summary(rl1)
summary(rl2)
summary(rl3)
```
### Todas as variáveis são úteis para o modelo de regressão?

### Se a resposta para a pergunta anterior foi não, construa um novo modelo sem essas variáveis e o compare ao modelo com todas as variáveis (e.g. em termos de R2 e RSE).
```{r}
graduados1 = graduados[, c("matricula", "Introdução.à.Computação", "cra")]

graduados2 = graduados[, c("matricula", "Matemática.Discreta", "Programação.II","cra")]

graduados1 = na.omit(graduados1)
graduados2 = na.omit(graduados2)

rl1 = lm(graduados1$cra ~  graduados1$Introdução.à.Computação)

rl2 = lm(graduados2$cra ~ graduados2$Matemática.Discreta + graduados2$Programação.II)

summary(rl1)
summary(rl2)

ggplot(graduados1, aes(graduados1$Introdução.à.Computação, graduados1$cra)) +  
  geom_point(alpha = 0.1, position = position_jitter(width = 0.3), color="purple4") + 
  labs(title="Previsão do modelo", x= "Nota em IC", y="CRA") +  
  geom_line(aes(y = predict(rl1, graduados1)), colour = "red")

ggplot(graduados1, aes(graduados1$Introdução.à.Computação, graduados1$cra)) +  
  geom_point(alpha = 0.1, position = position_jitter(width = 0.3), color="purple4") + 
  labs(title="Previsão do modelo", x= "Nota em IC", y="CRA") +  
  geom_line(aes(y = predict(rl1, graduados1)), colour = "red")

```
### Analise os plots de resíduos de cada variável e veja se algum (um ou mais) deles indica não aleatoriedade dos erros.

### Que período consegue explicar melhor o desempenho final (primeiro ou segundo)?

### Use o modelo para predizer o seu próprio desempenho e compare a predição com o seu CRA atual. Comente o resultado.