---
title: "Lab 3 - Parte 2"
author: "Martha Michelly"
date: "20 de fevereiro de 2017"
output: html_document
---

```{r setup, include=FALSE}
knitr::opts_chunk$set(echo = TRUE)
# library(highcharter)
library(dplyr)
library(ggplot2)
library(reshape2)
```

### Separação dos dados em treino e teste

```{r, message=FALSE}
dados = read.csv("treino_classificacao_v2.csv")

dados.treino = subset(dados, MAT_TUR_ANO > 2010 & (MAT_TUR_ANO < 2015))
dados.treino = rbind(dados.treino, subset(dados, MAT_TUR_ANO == 2015 & MAT_TUR_PERIODO == 1))

dados.teste = subset(dados, MAT_TUR_ANO == 2015 & MAT_TUR_PERIODO == 2)

dados.treino = dados.treino %>% select(-MAT_TUR_DIS_DISCIPLINA, -MAT_TUR_ANO, -MAT_TUR_PERIODO) %>% filter(!is.na(MAT_MEDIA_FINAL))
dados.teste = dados.teste %>% select(-MAT_TUR_DIS_DISCIPLINA, -MAT_TUR_ANO, -MAT_TUR_PERIODO) %>% filter(!is.na(MAT_MEDIA_FINAL))

alunos.evadiu.treino = dados.treino %>%
  group_by(MAT_ALU_MATRICULA) %>%
  summarise(evadiu = any(EVADIU))

alunos.evadiu.teste = dados.teste %>%
  group_by(MAT_ALU_MATRICULA) %>%
  summarise(evadiu = any(EVADIU))

dados.treino <- dados.treino %>%
  group_by(MAT_ALU_MATRICULA, disciplina)  %>%
  filter(MAT_MEDIA_FINAL == max(MAT_MEDIA_FINAL)) %>%
  ungroup() %>%
  select(MAT_ALU_MATRICULA, disciplina, MAT_MEDIA_FINAL) %>% 
  mutate(disciplina = as.factor(gsub(" ",".",disciplina))) %>%
  dcast(MAT_ALU_MATRICULA ~ disciplina, mean) %>%
  merge(alunos.evadiu.treino)

dados.teste <- dados.teste %>%
  group_by(MAT_ALU_MATRICULA, disciplina)  %>%
  filter(MAT_MEDIA_FINAL == max(MAT_MEDIA_FINAL)) %>%
  ungroup() %>%
  select(MAT_ALU_MATRICULA, disciplina, MAT_MEDIA_FINAL) %>% 
  mutate(disciplina = as.factor(gsub(" ",".",disciplina))) %>%
  dcast(MAT_ALU_MATRICULA ~ disciplina, mean) %>%
  merge(alunos.evadiu.teste)
```

### Adicionando atributos

```{r}

```

### Treino - Modelos de regressão logística

```{r}

```

### Treino - Modelos de árvore de decisão

```{r}
```

### Interpretação de coeficientes da regressão

```{r}

```

### Acurácia, precision e recall no treino e teste

```{r}

```

### Controle overfitting usando validação-cruzada

```{r}

```

### Acurácia, precision e recall da validação-cruzada e teste (para os melhores modelos)

```{r}

```

### Aplicação do melhor modelo

```{r}

```