---
title: "Lab 3 - Parte 1"
author: "Martha Michelly"
date: "12 de fevereiro de 2017"
output: html_document
---

```{r setup, include=FALSE}
knitr::opts_chunk$set(echo = TRUE)
library(highcharter)
library(dplyr)
library(ggplot2)
```

Este documento é referente a Parte 1 do Lab 3, aqui estaremos fazendo uma análise descritiva para o entendimento dos dados. A base de dados que iremos utilizar é referente aos anos de 2000 a 2015 e mostra a frequência de evasão de alunos de Ciência da Computação ao fim do primeiro semestre de aula no curso durante esse período de tempo. Teremos as seguintes colunas em nossa base de dados com seus respectivos significados:

* **MAT_ALU_MATRICULA**: Matrícula aluno (anonimizado)
* **MAT_TUR_DIS_DISCIPLINA**: Código Disciplina
* **disciplina**: Nome Disciplina
* **MAT_TUR_ANO**: Ano da matrícula
* **MAT_MEDIA_FINAL**: Média obtida na disciplina
* **EVADIU**: Variável-alvo que indica se o aluno evadiu ou não ao término do período.

```{r}
dados = read.csv("treino_classificacao.csv")
```

## Uma visualização que mostre em que ano houve mais evasões

```{r}
evasoes = subset(dados, EVADIU == T)
contagem.evasoes = group_by(evasoes[!duplicated(evasoes[,1]),], MAT_TUR_ANO) %>% summarise(Evasao = as.numeric(sum(EVADIU == T)))

p = highchart() %>% hc_xAxis(categories = contagem.evasoes$MAT_TUR_ANO) %>% hc_add_series(data = contagem.evasoes$Evasao, name = "Evasões") %>% hc_title(text = "Evasões ao longo dos anos") %>% hc_colors(c("purple")) %>% hc_yAxis(title = list(text = "Total de evasões")) %>% hc_xAxis(title = list(text = "Ano"))
p
```

## Distribuição das classes

```{r}
mat_unicas = dados[!duplicated(dados[,1]),]

contagem.distr = group_by(mat_unicas, MAT_TUR_ANO, EVADIU) %>% summarise(count = n())

hchart(contagem.distr, "column", hcaes(x = MAT_TUR_ANO, y = count, group = EVADIU), name= c('Não evadiu', "Evadiu")) %>%  hc_title(text = "Distribuição das classes") %>% hc_colors(c("darkblue", "orange")) %>% hc_yAxis(title = list(text = "Total de alunos")) %>% hc_xAxis(title = list(text = "Ano"))

```


## Desbalanceamento de classes

```{r}
 contagem.total = group_by(mat_unicas, EVADIU) %>% summarise(count = n())

hchart(contagem.total, "column", hcaes(y = count, group = EVADIU), name= c('Não evadiu', "Evadiu")) %>%  hc_title(text = "Distribuição da classe") %>% hc_plotOptions(column = list(stacking = "normal")) %>% hc_colors(c("darkblue", "orange")) %>% hc_yAxis(title = list(text = "Total de alunos"))

```

Observando o gráfico acima é possível reparar que a classe relacionada a evasão está desbalanceada, apresentando a seguinte proporção:

```{r}
contagem.total[2,2]/(contagem.total[1,2] + contagem.total[2,2])
```

## Um novo atributo

Adicionamos agora um novo atributo aos dados. O atributo é referente a frequência de disciplinas reprovadas de um aluno no primeiro período. Entram nessa situação aquelas disciplinas com médias abaixo de 5.0. Disciplinas sem notas são tratadas como aprovação considerando que quando um aluno consegue dispensar, a mesma fica sem nota.

```{r}

dados$MAT_MEDIA_FINAL[is.na(dados$MAT_MEDIA_FINAL)] = 7

novo_atr = group_by(dados, MAT_ALU_MATRICULA) %>% mutate(count = n(), rep = sum(MAT_MEDIA_FINAL <5))
novo_atr$Frequencia_Rep = novo_atr$rep/novo_atr$count

mat_unicas = novo_atr[!duplicated(novo_atr[,1]),]

contagem.freq = group_by(mat_unicas, Frequencia_Rep,EVADIU) %>% summarise(count = n())

hchart(contagem.freq[contagem.freq$EVADIU==T,], "column", hcaes(x = Frequencia_Rep,y=count, group = EVADIU), name= c("Evadiu")) %>%  hc_title(text = "Distribuição evasão") %>% hc_colors(c("darkred")) %>% hc_xAxis(title = list(text = "Frequência de reprovação")) %>% hc_yAxis(title = list(text = "Total de alunos"))

hchart(contagem.freq[contagem.freq$EVADIU==F,], "column", hcaes(x = Frequencia_Rep,y=count, group = EVADIU), name= c("Não evadiu")) %>%  hc_title(text = "Distribuição não evasão") %>% hc_colors(c("darkred"))  %>% hc_xAxis(title = list(text = "Frequência de reprovação")) %>% hc_yAxis(title = list(text = "Total de alunos"))

```